【裁判字號】    96,易,452
【裁判日期】    970306
【裁判案由】    竊盜
【裁判全文】
臺灣花蓮地方法院刑事判決               96年度易字第452號
公  訴  人  臺灣花蓮地方法院檢察署檢察官
被      告  丁○○
                    （另案在臺灣臺北監獄執行中）
上列被告因竊盜案件，經檢察官提起公訴（96年度偵字第4237號
、第4601號），被告於準備程序中就被訴事實為有罪之陳述，經
本院裁定改依簡式審判程序審理，並判決如下：
    主  文
丁○○結夥三人攜帶兇器竊盜，累犯，處有期徒刑捌月。扣案之
電動起子壹把、剪刀鉗貳把、拔釘器壹把、手套參支，均沒收。
又攜帶兇器竊盜，累犯，處有期徒刑伍月。扣案之電動起子壹把
、剪刀鉗貳把、拔釘器壹把、手套參支，均沒收。應執行有期徒
刑拾壹月。扣案之電動起子壹把、剪刀鉗貳把、拔釘器壹把、手
套參支，均沒收。
    事 實 及 理 由
一、本件犯罪事實為：
  1.丁○○前曾因違反毒品危害防制條例案件，經臺灣板橋地方
    法院於民國95年9月8日以95年易字第1309 號判處有期徒刑3
    月，如易科罰金以銀元300元折算壹日確定，於95 年10月31
    日易科罰金執行完畢。猶不知悔改，丁○○與戊○○、丙○○（2 人均待到案後另行審結）基於意圖為自己不法所有之
    犯意聯絡，於96 年9月7日凌晨2時許，在花蓮縣花蓮市○○
    路376之6號前，由丙○○駕車在旁把風，丁○○持戊○○所
    有客觀上具有危險性之拔釘器一支，撬開甲○○所有車號77
    36─EW號自小客車引擎蓋，由戊○○持其所有之剪刀鉗剪斷
    電源線以防啟動防盜器，復以剪刀鉗擊破副駕駛座之三角玻
    璃開啟車門後，竊取車內之車裝音響1 台得手。丁○○另意
    圖為自己不法之所有，於96年9月11日上午6時許，復持拔釘
    器、剪刀鉗等工具，以上述方式，在花蓮縣吉安鄉○○村○○○街62號前，竊取乙○○所有車牌號碼7776─GY號自小客
    車內音響主機1台得手。嗣於96 年9月13日凌晨3時20分許，
    在花蓮縣花蓮市○○路300 號前為警盤檢查獲，並扣得戊○○所有供竊盜使用之電動起子1 把、剪刀鉗2把、拔釘器1把
    、手套3 支等物。丁○○並於有偵查權限之司法人員知悉前
    ，向承辦之花蓮縣警察局花蓮分局警員自首供出前開96 年9
    月11日之竊盜犯行，並接受裁判。
  2.案經花蓮縣警察局花蓮分局報告及丁○○自首由臺灣花蓮地
    方法院檢察署檢察官偵查起訴。
二、證據部分如下：
  1.被告丁○○於警詢時、偵查中、本院準備程序及審理時之自
    白。
  2.共同被告戊○○、丙○○於警詢時及偵查中自白。
  3.證人甲○○、乙○○於警詢時之證詞。
  4.員警胡明山、陳慶國出具之偵查報告書各1份。
  5.贓證物代保管單1份。
  6.被告丙○○之日記內容5張。
  7.扣案之電動起子1把、剪刀鉗2把、拔釘器1把、手套3支。
  8.扣案拔釘器等工具及被害人所有之車輛照片數十幀。
三、核被告丁○○96年9月7日所為，係犯刑法第321 條第1項第3
    款、第4款之結夥三人攜帶兇器竊盜罪，96年9月13日所為係
    犯同條項第3 款之攜帶兇器竊盜罪。被告丁○○與戊○○、
    丙○○間有犯意聯絡及行為分擔，應論以共同正犯。又被告
    丁○○有前述犯罪事實所載之犯罪及執行紀錄，有臺灣高等
    法院被告前案紀錄表一份在卷可按，其於5 年內再因故意犯
    本件有期徒刑以上之犯罪，為累犯，應依法加重其刑。被告
    丁○○於有偵查權限之司法人員知悉前，主動供出96 年9月
    13日之竊盜犯行而自首並接受裁判，有被告丁○○警詢筆錄
    一份及員警陳慶國出具之偵查報告書1 份在卷足憑，爰依刑
    法第62條之規定減輕其刑，並先加後減之。爰審酌被告丁○○之素行不佳，暨其本次犯罪之動機、目的、手段、所竊財
    物價值、被害人所受之損害，及犯罪後尚知坦承犯行之態度
    等一切情狀，量處如主文所示之刑，並定其應執行刑。又扣
    案之電動起子1把、剪刀鉗2把、拔釘器1把、手套3支為共同
    被告戊○○所有供共犯竊盜行為之用，應依刑法第38 條第1
    項第2款、第3項為沒收之諭知。
四、依刑事訴訟法第299條第1項前段、第273條之1第1項、第310
    條之2、第454條，刑法第321條第1項第3款、第4款、第28條
    、第47條第1項、第62條、第51條第5款、第38條第1項第2款
    、第3項，判決如主文。
五、如不服本判決，得於收受判決正本後10日內，向本院提起上
    訴（須附繕本）。
本案經檢察官王怡仁到庭執行職務。
中    華    民    國    97    年    3     月    6     日
                  刑事第二庭    法  官  林碧玲
上列正本證明與原本無異。
如對本判決不服，應於送達後10日內，向本院提出上訴狀（上訴
狀應記載具體上訴理由並應抄附繕本）告訴人或被害人如對於本
判決不服者，應具備理由請求檢察官上訴，其上訴期間之計算係
以檢察官收受判決正本之日期為準。
中    華    民    國    97    年    3     月    6     日
                                書記官
附錄本案論罪科刑法條全文：
中華民國刑法第321條第一項：
（加重竊盜罪）
犯竊盜罪而有左列情形之一者，處 6 月以上、 5 年以下有期徒
刑：
一、於夜間侵入住宅或有人居住之建築物、船艦或隱匿其內而犯
    之者。
二、毀越門扇、牆垣或其他安全設備而犯之者。
三、攜帶兇器而犯之者。
四、結夥三人以上而犯之者。
五、乘火災、水災或其他災害之際而犯之者。
六、在車站或埠頭而犯之者。


司法院資訊處製作；財團法人民間司法改革基金會備份。
